臺灣高等法院臺南分院刑事判決
　　　　　　　　　　　　　　　92年度上訴字第1316號　Ａ
上　訴　人
即　被　告　甲○○
選任辯護人　陳昆和律師
　　　　　　藍庭光律師
　　　　　　蘇正信律師
上　訴　人
即　被　告　戊○○
指定辯護人　本院公設辯護人　辛○○
上列上訴人因違反槍砲彈藥刀械管制條例等案件，不服臺灣臺南
地方法院91年度重訴字第9號中華民國92年8月22日第一審判決
（起訴案號：臺灣臺南地方法院檢察署91年度偵字第2376號、
5974號），提起上訴，本院判決如下：
    主  文
原判決關於甲○○、戊○○部分撤銷。
甲○○共同未經許可，持有衝鋒槍，處有期徒刑陸年；併科罰金
新台幣貳拾萬元，罰金如易服勞役，以罰金總額與陸個月之日數
比例折算。
戊○○幫助未經許可，運輸衝鋒槍，處有期徒刑肆年；併科罰金
新台幣貳拾萬元，罰金如易服勞役，以罰金總額與陸個月之日數
比例折算。
扣案如附表所示之槍彈均沒收。
    事  實
一、緣丙○○、庚○○（均由臺灣高雄地方法院另案審理）計劃
    自菲律賓走私便宜槍械進入臺灣地區，再以檢舉人之身分向
    警調機關檢舉，以便領取高額檢舉獎金，且為避免自己涉有
    刑責，並順利讓警調機關偵破走私槍械案，二人遂分頭找尋
    當時有意購買槍械之人充當其走私槍械案之被查獲人，並擇
    定熟悉之警調人員作為配合偵辦查獲之機關，以利領取檢舉
    獎金。民國九十年間，庚○○之弟己○○恰任職於法務部調
    查局高雄縣調查站調查員，丙○○又認識甫出獄並有違反槍
    砲彈藥刀械管制條例前科且有購買槍枝意願之甲○○，二人
    乃與乙○○（未據起訴，應由檢察官另行偵辦）共同商議，
    先由丙○○出面向甲○○表明可為之走私槍械來台，甲○○
    基於購買槍枝、彈藥之犯意，初步應允購買「五小一大」之
    槍枝即五支手槍與一支衝鋒槍後，丙○○即以甲○○欲走私
    槍械來臺販賣為由，以化名「天祥」之秘密證人身分向己○○檢舉製作筆錄，並為加強該檢舉案之真實性，另以同一「
    天祥」化名向高雄市警察局三民第二分局檢舉同一案件，己○○及高雄市警察局承辦人初不知此一槍械走私來臺販賣案
    係丙○○等人為領取高額檢舉獎金而自導自演，遂說服承辦
    此案之檢察官同意丙○○擔任證人保護法第十四條之污點秘
    密證人，允諾日後破獲此一檢舉案時將不予追訴，並要求丙○○繼續與甲○○保持連繫，隨時報告甲○○走私（實為丙○○本人走私）槍械之進度。
二、丙○○取得前揭檢警調人員之信任後、即與庚○○（對外自
    稱「李仔」）、乙○○（對外自稱「黑仔」）等人分頭作業
    ，首先由庚○○以其為海國食品貿易行負責人，時常遊走於
    臺、菲兩地之便，在菲律賓搜購大量便宜槍械，數量計有三
    十二把長短槍枝及子彈，除甲○○所需之五支手槍與一支衝
    鋒槍及子彈外，其餘均為準備讓檢警調機關查獲以便詐領高
    額檢舉獎金（按破獲槍械之檢舉獎金係按手槍一支七萬元、
    長槍一支十五萬元計算）者，惟思及檢警調人員日後如破獲
    甲○○購買槍械案，除甲○○係購買者外，理論上應有另一
    交付槍械予甲○○之出賣人，丙○○等人始可脫身。丙○○
    乃另外找其熟識且有施用海洛因毒品惡習之戊○○，計劃由
    戊○○擔任最後之槍械持有人而讓警方逮捕，並為讓戊○○
    在不知被設計之情況下配合，丙○○除告以欲替甲○○走私
    槍械來台，事成之後將給予新台幣（以下同）三十萬元酬勞
    外，丙○○並持用偽造之乙○○護照親自帶戊○○於九十一
    年一月二十九日出境菲律賓與庚○○碰面，並由庚○○於九
    十一年二月三日帶領丙○○、戊○○等人在菲律賓馬尼拉某
    處檢驗庚○○所搜購之前揭槍械，隨即由庚○○將之裝入塑
    膠盒內，安排貨櫃船班夾帶闖關事宜。戊○○明知丙○○帶
    其赴菲律賓純為安排走私槍械回臺牟利，竟因與丙○○熟識
    ，且貪圖三十萬元之酬勞，而基於幫助運輸違禁槍械販賣之
    意思，除陪同丙○○在菲律賓檢視槍械外，並應允回台後為
    丙○○租車交付槍械予購買人，以利丙○○運輸槍械行為之
    實行。惟當時戊○○因無毒品可用而一時毒癮發作，乃先於
    九十一年二月四日搭機返回高雄，翌日庚○○、丙○○復因
    所洽定之船班臨時取消而一起返台過春節。嗣庚○○又於九
    十一年二月十三日搭機赴馬尼拉，安排貨櫃及船班，並將夾
    藏上開欲走私入台之槍彈之塑膠盒（外有紙箱包裝，並由庚○○自為暗記）裝入貨櫃，旋於九十一年二月二十一日返台
    。上開貨櫃（櫃號ＴＴＮＵ0000000號）於九十一年
    二月二十三日，由陽明海運股份有限公司所有之ＫＵＡＮＧ
    ＭＩＮＧ　ＴＡＩＣＨＵＮＧ貨櫃輪載運離菲，於同年月二
    十四日運抵高雄港停泊在七十號碼頭卸貨，庚○○遂於同年
    月二十六日以貨主奕卉企業有限公司名義，委託榮駿報關有
    限公司辦理報關提領手續，同時請丙○○通知甲○○來高雄
    取槍，而走私運輸違禁槍械得逞。
三、甲○○曾於民國八十二年間因槍彈藥刀械管制條例案件，
    經台灣高雄地方法院判處有期徒刑十五年確定，甫於八十九
    年二月三日因縮刑假釋出獄，現仍在假釋期間，猶不思悔改
    ，於九十年間認識丙○○，知道丙○○有買入槍械之管道，
    竟未經許可，基於購買槍枝、彈藥之犯意，與丙○○約定購
    買槍枝「五小一大」即五支手槍與一支衝鋒槍及子彈，價格
    共為八十萬元，由丙○○走私夾帶進口後在高雄交付，雙方
    敲定先付五十萬元定金，俟甲○○取得槍械後再付尾款。甲○○隨即依丙○○之指示，分別於九十一年一月三十一日及
    二月一日，以不知情之張桂杰（業經原審判決無罪確定）之
    名義將購槍款項，分別二次經由華南銀行仁德分行、安泰銀
    行台南分行，各匯款二十五萬元至台灣台北金豐銀樓「鄭輝
    南」帳戶，再由金豐銀樓經由地下匯款管道將該五十萬元匯
    與金豐銀樓設在菲律賓之帳戶，用以交付在菲律賓之賣主庚○○。庚○○收款後，隨即安排夾帶槍械之貨櫃進口事宜，
    九十二年二月二十四日槍彈運至台灣後，因丙○○事先已將
    上情告知承辦本案之檢警調人員，故該夾帶槍械之貨櫃通關
    後即一直在檢警調人員監控中，惟庚○○於同年月二十六日
    將該槍械先運至高雄縣仁武鄉○○村○○路一六五號瑞銓公
    司工廠內拆卸，取出裝有前揭槍彈之塑膠盒時，丙○○、乙○○僅將其中五只藏有二十五把長短槍之塑膠盒取出，帶至
    附近之仁武鄉金銀島汽車旅館，拆盒取出槍彈分裝在三只旅
    行袋內，庚○○則將藏有其餘六把長短槍彈之塑膠盒，駕己
    車運回高雄市○○街家中取出藏放（另有一把槍枝於拆櫃取
    槍分裝過程中下落不明）。丙○○在檢警調監控下，於翌日
    （二十七日）先通知甲○○已取得槍械，並約定於下午六時
    許在高雄市○鎮區○○路大樂量販店光華店二樓停車場取槍
    ，隨即要求乙○○駕駛戊○○先前以其不知情女友林慧玲之
    名義向租車行租得之ＺＥ—７３４５豐田白色廂型車，載其
    至該量販店二樓停車場，將該裝有槍彈之三只旅行袋放在車
    上，再通知戊○○前來，由乙○○將該廂型車鑰匙交給戊○○，乙○○並依丙○○之囑咐轉告戊○○「甲○○已到，車
    上三只旅行袋均裝有槍械，其中放較前面的一只旅行袋內裝
    有甲○○購買之五小一大槍枝即五支手槍與一支衝鋒槍，是
    要給甲○○的，其他二袋則載回民權路租住處，丙○○會再
    電話聯絡」等語，戊○○不疑有他表示照辦，乙○○即行離
    去。丙○○因其檢舉之故，而知悉治安機關將利用是日交槍
    之機會逮捕甲○○及戊○○，故於甲○○抵達該量販店後，
    即指引甲○○前往二樓停車場廂型車上接槍，自己則與仍不
    知情之張桂杰在三商巧福牛肉麵店等候。迨甲○○登上廂型
    車後，戊○○即將該三只手提袋交予甲○○，甲○○擬檢視
    槍彈，因覺光線不足，遂指示戊○○將廂型車開往較亮之處
    ，適為台灣高等法院台南分院檢察署檢察官、台灣高雄地方
    法院檢察署檢察官及台灣台南地方法院檢察署檢察官指揮在
    現場埋伏之專案小組警調人員前往攔檢而當場查獲，並在該
    廂型車上查扣得制式半自動手槍十七枝、制式轉輪手槍二枝
    、仿轉輪手槍二枝、制式自動步槍二枝、制式衝鋒槍一枝、
    制式單管式霰彈槍一枝及具殺傷力之子彈一千三百八十九發
    （各槍彈類型詳如附表所示）。
四、案經法務部調查局高雄縣調查站及高雄市政府警察局三民第
    二分局報請台灣台南地方法院檢察署檢察官偵查起訴。
    理  由
一、按被告以外之人於審判外向法官所為之陳述，得為證據；被
    告以外之人於偵查中向檢察官所為之陳述，除顯有不可信之
    情況者外，得為證據；被告以外之人於審判外之陳述，雖不
    符刑事訴訟法第159條之1至第159條之4之規定，而經當事人
    於審判程序同意作為證據，法院審酌該言詞陳述或書面陳述
    作成時之情況，認為適當者，亦得為證據；當事人、代理人
    或辯護人於法院調查證據時，知有第159條第1項不得為證據
    之情形，而未於言詞辯論終結前聲明異議者，視為有前項之
    同意，刑事訴訟法第159條之1、之1第2項、第159條之5第1
    項、第2項分別定有明文。又除顯有不可信之情況外，公務
    員職務上製作之紀錄文書、證明文書，從事業務之人於業務
    上或通常業務過程所須製作之紀錄文書、證明文書，及其他
    於可信之特別情況下所製作之文書，亦得為證據，刑事訴訟
    法第159條之4亦定有明文。本件證人乙○○、庚○○、丁○○、丙○○等人於臺灣高雄地方法院檢察署92年度偵字第
    20979號、22469號、臺灣高等法院高雄分院檢察署91年度查
    字第39號、臺灣高雄地方法院93年度重訴字第28號案中警調
    人員詢問筆錄、檢察事務官及檢察官訊問筆錄、法官調查筆
    錄暨本院調閱該案卷之有關公文書、業務文書，業經檢察官
    、被告及辯護人於本院審判程序同意作為證據，並於本院調
    查證據，提示前開資料並告以要旨，均未於言詞辯論終結前
    聲明異議，本院審酌上開資料作成時之情況，並無顯不可信
    之情形，認為以之作為本案之證據亦屬適當，依上開規定，
    認均有證據能力，合先敘明。
二、訊據被告甲○○固供承有匯款五十萬元至台北「金豐銀樓」
    之鄭輝南帳戶之事實，惟矢口否認有何違反槍砲彈藥刀械管
    制條例之犯行，辯稱：伊在高雄看槍時被逮捕，全係丙○○
    與檢調機關所預設之圈套，丙○○關於伊要走私槍械來台販
    賣之證詞均屬虛偽，伊從未交付六十萬元予丙○○，之所以
    匯款五十萬元，係因丙○○要伊幫忙，並表示如無法還錢，
    可用槍枝抵債，伊實為被設計之被害人，並無犯罪之故意云
    云。訊據被告戊○○固坦承曾與丙○○至菲律賓，回國後曾
    代為租車，嗣於高雄市大樂量販店停車場經警查獲等事實，
    惟否認有販賣、運輸或持有槍械之犯行，辯稱：丙○○只說
    有錢讓伊賺，帶伊到菲律賓時並未說明何事，亦未讓伊看到
    槍械，直到被警察逮捕時始知丙○○要伊交給甲○○者係槍
    械彈藥云云。
三、經查：
（一）丙○○、庚○○等人自菲律賓進口貨櫃中夾帶經本案檢警
      調機關於前開時地查扣得如附表所示品質、數量之各類槍
      彈等事實，業據被告二人承認在卷，並有如附表所示之各
      類槍彈扣案足證，經送內政部警政署刑事警察局鑑定之結
      果，均具有殺傷力，確屬槍砲彈藥刀械管制條例所列管之
      各類槍彈，鑑定理由詳如附表所載，有刑事警察局九十一
      年三月十三日刑鑑字第０九一００四四二一一號函一件在
      卷可佐（見二三七六號偵查卷頁四十三）。
（二）被告甲○○為向丙○○等人購買槍械，確先後於九十一年
      一月三十一日及二月一日，以不知情之張桂杰名義，經由
      華南銀行仁德分行、安泰銀行台南分行，各匯款二十五萬
      元至台北「金豐銀樓」以鄭輝南名義在彰化銀行大安分行
      設立，帳號：00000000000000號之帳戶之
      事實，亦為被告甲○○所不否認，並有該二筆匯款之上述
      二銀行之匯款委託書、匯款申請書影本各一件在卷可佐（
      見二三七六號偵查卷頁七十）；據證人即金豐銀樓員工張
      敏華證述：鄭輝南是金豐銀樓之老闆，該銀樓係幫助在台
      之菲律賓工人將工錢匯款至菲律賓金豐銀樓。九十一年一
      月三十一日及二月一日以張桂杰（二月一日之匯款，存摺
      影本匯款人張桂杰誤載為陳桂杰）名義分別匯款各二十五
      萬元（存摺影本見二三七六號偵查卷頁六十），係透過本
      公司匯至菲律賓金豐銀樓等語（見二三七六號偵查卷頁五
      十七至五十八，91‧３‧調查筆錄）；被告甲○○復供
      稱：係因伊一時忘記攜帶國民身份證，方才向張桂杰借用
      （見二三七六號偵查卷頁八十八）；而丙○○、庚○○、
      乙○○於臺灣高雄地方法院檢察署92年度偵字第20979 號
      、22469號、臺灣高等法院高雄分院檢察署91年度查字第
      39號、臺灣高雄地方法院93年度重訴字第28號案警調人員
      詢問、檢察事務官及檢察官訊問中，復供稱丙○○、庚○○有用該五十萬元在菲律賓搜購私運來台之槍械（筆錄內
      容詳如後述），堪認該五十萬元確係被告甲○○所匯，而
      該筆匯款係用以購買槍枝彈藥之款項。
（三）丙○○、庚○○、乙○○於臺灣高雄地方法院檢察署92
      年度偵字第20979號、22469號、臺灣高等法院高雄分院檢
      察署91年度查字第39號、臺灣高雄地方法院93年度重訴字
      第28號案中坦承共謀共同走私槍械來台，丙○○並坦承其
      以化名「天祥」者向警調機關檢舉甲○○走私槍械販賣案
      ，計劃被警查獲者，以甲○○為主，戊○○為輔，除甲○○所需之五支手槍與一支衝鋒槍外，其餘因其檢舉讓檢警
      調機關查獲槍械，共領得一百二十餘萬元之檢舉獎金等情
      ，乙○○並坦承其與丙○○、庚○○共同夾帶槍枝進口，
      讓警方查獲，以領取檢舉獎金，甲○○、戊○○是計劃中
      被警方查獲者等情，庚○○則坦承其為丙○○走私之槍枝
      報關進口，丙○○曾帶戊○○於91年1月29日前來菲律賓
      等情，其中：
（１）丙○○於臺灣高雄地方法院檢察署92年偵字第22469號案
      （被告庚○○）之92.10.17警詢中供稱「我至菲律賓馬尼
      拉後，係敏仔來機場接的，隔天庚○○就到飯店內與我們
      會合，之後菲律賓接洽槍枝的事情都由庚○○負責，戊○○於91年2月4日先行返台，我則約慢戊○○2、3 天。91
      年2月26因庚○○即打電話告訴我貨櫃已經進來，91年2月
      27日係庚○○聯絡我前往高雄縣仁武鄉八卦寮一處工廠拆
      貨櫃取槍。」，並於臺灣高雄地方法院檢察署92偵字第
      20979號案（被告丙○○）之92.10.17檢察官訊問中供稱
      「槍枝到了，我有通知調查員己○○，後來甲○○要去領
      東西（槍枝）就發生事情了。我事後有領到一百二十多萬
      的檢舉獎金。」「91.0 2.26（案發前一天），菲律賓來
      電通知說貨明天到，叫我去拿槍，我叫黑仔幫忙開車、戊○○租車。於91.02.27中午，我並未開車載庚○○去貨櫃
      停放之廠房，我是載乙○○到貨櫃廠房搬塑膠盒。」，又
      於前揭92年偵字第22469號案之92. 10.24警詢中供稱「90
      年5月間，己○○約我至高雄縣調查站製作化名『天祥』
      秘密證人檢舉筆錄。」「我共前往菲律賓三次。第一次，
      90年12月31日出境、91年1月5日入境，欲找尋丁○○及友
      人陳麒麟，惟未找到；第二次，是91年1月22日，我與敏
      仔同時出境…，於91年1月26日入境；第三次，91年1月29
      日，我帶戊○○一起前往菲律賓，與敏仔、庚○○碰面，
      於91年2月25日因安排好了，就搭機回台灣。」，又於92
      年偵字第22469號案之92.10.27檢察事務官詢問中供稱「
      91.02.27在上午11時許，前往高雄縣仁武鄉八卦寮拆貨櫃
      之地點「瑞銓企業公司」，我與乙○○共載走5箱塑膠箱
      ；另一箱由庚○○載走，合計取走6箱。我與乙○○於91
      年2月27日下午4、5點，將車開到大賣場後小巷子，照約
      定打電話給己○○，己○○與廖檢開車來了，由乙○○下
      車至己○○車上拿三袋槍械到白色廂型車上，我就指示乙○○將車開到大樂大賣場二樓停車場。」、「我是在製作
      天祥檢舉筆錄（90年5月）之後才積極與甲○○接洽買賣
      槍械事宜。我所持的乙○○身份證件及護照，是以3萬元
      ，請一位綽號「貓泉」持乙○○的戶籍資料及我個人照片
      辦理遺失補發，之後再由「貓泉」拿錯誤的身份證去辦理
      真護照。」，又於92年偵字第22469號案之92.10.28檢察
      事務官詢問中供稱「我最後一次與戊○○前往菲律賓，與
      庚○○、敏仔接洽採買槍械時，除在馬尼拉採買槍械外，
      庚○○於91年2月2日帶我、戊○○及敏仔等人，前往蘇比
      克灣一家貨櫃倉庫，找一位楊姓友人，庚○○與敏仔及該
      楊姓人士談何事情，我就不清楚了；91年2月3日，庚○○
      另帶我去小馬尼拉找一位陳姓的友人，在他的糖果工廠內
      看見6只塑膠廂，裏面即係一綑綑的槍械。庚○○並說：
      「我（即指丙○○）要的數量已經有了，到時候會將現在
      這六只塑膠製品的箱子，用貨櫃載回台灣，到時會與我連
      絡。」，又於92年偵字第22469號案之92.11. 27調查員詢
      問中供稱「我前往菲律賓共三次，第一次是90年12月31日
      ，因未遇到敏仔即丁○○，故於91年1月5日返回台灣；第
      二次是91年1月22日，我與丁○○一同前往菲律賓於91 年
      1月26日自行搭機回台灣；第三次係和戊○○一同前往菲
      律賓，於91年2月3日下午4、5時許，與敏仔、庚○○、戊○○當時共採買了32支長、短槍及子彈，後在敏仔友人開
      的一間糖果工廠內將購買32把長短槍及子彈，包裝進塑膠
      製的箱子，後將該批槍械，載至蘇比克灣一位楊先生的倉
      庫放，於91年2月5日返還台灣。」「原查緝計劃是以甲○○為主、戊○○為輔，也就是說在大樂大賣場停車場，由
      戊○○交給甲○○4小1大後，等戊○○將剩餘槍械載回民
      權路租屋處時，再逮捕戊○○。」，又於92年偵字第2246
      9號案之93.01.08檢察官訊問中供稱「我第三度到菲律賓
      時，大約是在甲○○匯錢到菲律賓，我領到錢交給庚○○
      後，即去商談看槍、買槍之事宜。」、「我沒有出任何資
      金，只有將甲○○購槍的50萬訂金在菲律賓交給庚○○，
      其餘款項都是庚○○自己掏腰包，貨櫃、船運、保險、通
      關也是庚○○自己支付。我和戊○○每次到菲律賓的機票
      、在菲的住宿、費用都是庚○○或黃秀珠的旅行社所支付
      ，只有第一次赴菲的費用自理。」。
（２）乙○○（自稱黑仔）於臺灣高等法院高雄分院檢察署91
      年查字第39號案之92.10.3檢察官訊問中供稱「案發前已
      認識丙○○，案發當時丙○○載我去「大樂」，他拿一把
      鑰匙要我交給戊○○，叫他去開一台休旅車，我跟他去開
      休旅車，告訴他車內有三個袋子，其中一個要給甲○○，
      其餘二袋丙○○會和他聯繫。」、「丙○○說他假釋中不
      能出國，所以希望我身份證及照片借他去辦護照，以便讓
      他冒用我的護照出國，丙○○請人代辦並取得護照後，他
      有拿我的護照去菲律賓。」、「案發當天，丙○○曾載我
      到仁武一家工廠，丙○○有提到庚○○會來這裏，但是最
      後我沒有看到庚○○，但是我有聽到丙○○和庚○○通電
      話，並提及庚○○不會來了，丙○○帶我認清楚裝有槍械
      之休旅車後，便到高雄市區兜風，後來丙○○說交槍時間
      到了，將車直接開到大樂的二樓喝飲料，等了約半個小時
      後，戊○○先出現在二樓停車場，丙○○一看到戊○○到
      了，就拿一付鑰匙給我，叫我到該休旅車旁將鑰匙交給戊○○，我告訴戊○○，甲○○已到了，槍已在車上，其中
      放較前面的一袋是要給甲○○的，其他二袋丙○○會再電
      話通知他。」、「我在案發前二日，在七賢路「尚品咖啡
      屋」內，跟庚○○、丙○○見面，丙○○曾說我在這個案
      子過程中，有人問，就說我叫「黑仔」，庚○○有說明：
      「這次他們有一個夾帶槍枝進口，讓警方破獲，有獎金可
      領，獎金是由丙○○獲得，並讓我參加交槍的計劃，槍有
      交給甲○○、戊○○，警方會連人帶槍破案，並讓我及丙○○在交槍的場合安全離開，只有戊○○、甲○○會有事
      。」；庚○○又說：「你（即指乙○○）的護照既然給丙○○使用去菲律賓，而丙○○也依計劃去菲律賓，如果不
      配合這個計劃，將來你也會有事，所以要我配合，會分我
      10萬元報酬。」，我就答應了，後來丙○○領到獎金，並
      沒有分給我10萬元。庚○○知道我的護照被丙○○冒用的
      事。庚○○有告訴我91年1月29日至2月4日這段期間，其
      確實有到菲律賓去安排夾帶走私進口槍枝之事。」、「這
      件事是丙○○和庚○○在主導，我只是一個被矇在鼓裏的
      小角色，根本沒有所謂受「敏仔」指示來台走私交槍的事
      ，而且我也沒有出國過。」、「我認識丁○○，是丙○○
      在案發前介紹我們認識。我認識甲○○，丙○○跟庚○○
      的走私槍讓警方破獲詐領獎金的計劃，甲○○是被設計出
      面領槍。」（見臺灣高等法院高雄分院檢察署91年查字第
      39號卷第24至39頁），又於同案92.10.08檢察事務官詢問
      中供稱「實情是，91年2月27日，我曾和丙○○各開一部
      車至高雄縣仁武鄉○○村○○路旁，後丙○○停車於路旁
      ，下車後就坐我所駕駛之白色休旅廂型車前往「瑞詮企業
      」，於工廠內有貨櫃，我和丙○○開車進去廠內，下車前
      進至貨櫃內拆貨物，內裝有槍械及子彈，後將槍械搬至我
      所開的白色休旅廂型車上，要開出去廠房時，我當時有看
      到二、三輛黑色及深藍色天王星轎車，其中一輛深藍色的
      車尾裝有無線電機座，我問丙○○，他說那是我們的人，
      他們會保護我們，後來我將車開至「金銀島汽車旅館121
      號房在室內分裝槍枝、子彈（槍械均是舊械），後來己○○、一位己○○聲稱「長仔」的人及另外二人，總共四人
      進來，己○○有分手套給其他人幫忙擦拭，隨後將槍械裝
      放至丙○○當天早上所購買的二只黑色旅行袋，隨後將兩
      包旅行袋拿至白色休旅廂型車上，我與丙○○就將車開出
      「金銀島汽車旅館」後方空地，將那二包槍械交給己○○
      及他朋友後就離去。後來，我與丙○○至大樂超級市場二
      樓停車場，過了約30分鐘，有人拿三包黑色旅行袋，內裝
      有槍械及子彈到白色休旅廂型後車廂放置，等了約20分鐘
      ，我把鑰匙交給戊○○，我就由賣場出口下一樓離去。後
      來，我、丙○○、庚○○、趙之女友羅小萍在庚○○房間
      內收視新聞，便看到新聞報導戊○○、甲○○二人警匪槍
      戰查獲大批槍械，庚○○後房間拿了數十把槍械給我與丙○○看並說這些槍械都是要給丙○○處理的，負責找買主
      後將所得再分贓。」（見臺灣高等法院高雄分院檢察署91
      年查字第39號卷第44至50頁）。
（３）庚○○（自稱李仔）於臺灣高雄地方法院檢察署92年偵字
      第22469號案之92.11.05檢察官訊問中供稱「丙○○檢舉
      甲○○後，己○○說，有向調查站報備，檢察官亦同意給
      他吸收為秘密證人。」、「91.02.27，因為我幫他報關，
      貨櫃已經進來，當時有丙○○、乙○○在仁武鄉八卦村瑞
      銓公司廠房內，載走用塑膠箱（5箱）裝載之準備要交給
      甲○○之槍械，共有25枝，我沒有看到槍。」、「我菲律
      賓均自稱「李仔」，是己○○交待我不要說出真實姓名。
      」、「丙○○是用乙○○之護照去菲律賓，乙○○沒去過
      菲律賓。「敏仔」是丙○○的朋友丁○○；「小朱」是叫
      朱浚德。甲○○走私槍械案，我沒有分到獎金、但我弟弟
      己○○有分到查緝獎金。」，又於臺灣高雄地方法院93年
      重訴字第28號案93.06.01法官訊問時供稱「槍枝是丙○○
      買的，我只是幫他報關而已，我到菲律賓的時候，丙○○
      已經採購完畢了，丙○○裝完箱才把貨物交給我去報關，
      貨到運到臺灣仁武鄉○○路一家公司後，丙○○、乙○○
      把裝運的箱子載走，到金銀島拆卸貨物這段我不清楚，丙○○把箱子交給我，我不知裡面有幾把槍，當天許說先放
      在我，之後他才去拿。」、「他（指丙○○）叫我報關的
      時候有跟我說他是檢舉人，在菲律賓把貨物運回台灣我知
      道裡面是槍，許說他是檢舉人，而且檢調單位也有找我去
      監控這些人。在菲律賓槍枝是丙○○買的。」、「戊○○
      丙○○的小弟，是許帶陳去菲律賓的。」（見臺灣高雄地
      方法院93年重訴字第28號卷第58至63頁筆錄）。另據丁○○（敏仔）於臺灣高雄地方法院檢察署92年偵字第22469
      號案之92.12.13警詢中供稱「91年2月27日大樂大賣場戊○○、甲○○走私25把長短槍案，不是我負責採買貨物卸
      櫃的，我知道整個走私槍械案件過程，就是庚○○、丙○○至菲律賓採買槍械後，自行報關行及貨櫃船公司完成手
      續，出關將槍械用貨櫃夾帶走私運回台灣。」。
（四）此外，復有九十年五月十六日及九十年七月十六日代號為
      「天祥」之檢舉筆錄、「明皋交通企業有限公司」九十一
      年二月二十七日之工作紀錄簿影本、財政部高雄關稅局依
      臺灣高等法院高雄分院檢察署九十二年十一月十一日高分
      檢聰玄二字第三六二五號於九十二年十一月十八日函覆該
      局高普政字第○九二○二○○四三○號函附ＴＴＮＵ00
      00000號貨櫃之財政部高雄關稅局「進口實貨櫃核准
      出站清單」及ＴＴＮＵ0000000號貨櫃之陽明海運
      股份有限公司「貨櫃運送單」、九十一年二月二十五日之
      報關委託書、丙○○於九十一年十二月十二日將甲○○一
      案之檢舉獎金中之五十萬元存入配偶阮淑芬郵政帳戶00
      000000000000帳號之存簿影本、庚○○、戊○○、丙○○（使用假名乙○○）之出入境紀錄、戊○○
      之護照申請書、丙○○（使用假名乙○○）之簽證申請書
      等書證附於本案卷或臺灣高雄地方法院九十三年度重訴字
      第二八號案卷內可查，足以證明丙○○、庚○○及被告戊○○為走私槍械來台而往返台、菲兩地情形，及庚○○如
      何為丙○○夾帶槍械闖關，暨丙○○嗣後自己走私槍枝自
      己領取檢舉獎金之情形。
（五）又被告甲○○原有違反槍砲彈藥刀械管制條例前科，深知
      槍枝買賣之行情，其未經許可，基於購買槍枝、彈藥之犯
      意，與丙○○約定購買槍枝「五小一大」即五支手槍與一
      支衝鋒槍，價格共為八十萬元，由丙○○走私夾帶進口後
      在高雄交付，雙方敲定先付定金五十萬元，尾款待交槍後
      再付，業據丙○○於前揭案卷內供明，雖丙○○曾多次供
      稱被告甲○○除匯款五十萬元外，尚交付現金六十萬元以
      購買槍枝，惟該六十萬元部分，除丙○○片面指陳外，庚○○、乙○○、戊○○均稱不知情，復無其他實據以證之
      ，參以丙○○為掩飾其大量走私便宜槍械以詐領檢舉獎金
      之犯行，確有可能誇大購買者之出資額，依罪證有疑利於
      被告之證據法則，應認被告甲○○為購買本案槍枝僅匯款
      五十萬元。再被告甲○○如無購買槍枝之意思，或僅係借
      款予丙○○，斷無遵照丙○○之指示匯款五十萬元至菲律
      賓之理？於丙○○運輸槍械回台後，亦無專程南下看槍或
      準備交接槍枝之必要？堪認被告甲○○確曾要求丙○○為
      其購買槍械，而丙○○應被告甲○○之要求，亦確實在菲
      律賓搜購槍械，數量雖有三十二把長短槍枝及子彈，然確
      包括甲○○所需之五支手槍與一支衝鋒槍，丙○○並將之
      裝在一只旅行袋內，要乙○○轉告戊○○交給甲○○，是
      扣除丙○○準備讓檢警調機關查獲以便詐領高額檢舉獎金
      之槍枝部分，丙○○確實已為被告甲○○買到五支手槍與
      一支衝鋒槍及該部分子彈，該部分槍彈既為丙○○為甲○○所購，甲○○與丙○○就該合意部分即有共同持有關係
      ，被告甲○○辯稱伊為被設計之被害人，並無犯罪之故意
      云云，委無可採。另被告戊○○坦承與丙○○至菲律賓，
      回國後代為租車，嗣於高雄市大樂量販店停車場經警查獲
      之事實，又其於菲律賓期間之花費係丙○○及庚○○提供
      ，丙○○又曾答應事成之後給付其三十萬元酬勞，丙○○
      所為如係合法，豈有如此便宜之事，堪信其事前對菲律賓
      之行及租車交物予甲○○等已有非法之認識，況依丙○○
      、庚○○前引筆錄顯示，戊○○與丙○○於九十一年一月
      二十九日出境菲律賓與庚○○碰面，並由庚○○於九十一
      年二月三日帶領至菲律賓馬尼拉某處檢驗庚○○所搜購之
      槍械，隨即由庚○○將之裝入塑膠盒內，安排貨櫃船班夾
      帶闖關事宜，亦足證明戊○○明知丙○○帶其赴菲律賓純
      為安排走私槍械回臺牟利，因貪圖三十萬元之酬勞，而基
      於幫助運輸違禁槍械販賣之意思，除陪同丙○○在菲律賓
      檢視槍械外，並應允回台後為丙○○租車交付槍械予購買
      人，以利丙○○運輸槍械行為之實行，所辯丙○○只說有
      錢讓伊賺，帶伊到菲律賓時並未說明何事，亦未讓伊看到
      槍械，直到被警察逮捕時始知丙○○要伊交給甲○○者係
      槍械彈藥云云，顯與事理有違，且與事實不符，不足採信
      。
（六）綜上事證，本件係因丙○○、庚○○計劃自菲律賓走私便
      宜槍械進入臺灣地區，再以檢舉人之身分向警調機關檢舉
      ，以便領取高額檢舉獎金，且為避免自己涉有刑責，並順
      利讓警調機關偵破走私槍械案，乃擇定熟悉之警調人員即
      庚○○之弟己○○（任職於法務部調查局高雄縣調查站調
      查員），由丙○○出面以化名「天祥」之秘密證人身分向
      己○○檢舉當時有意購買槍枝並委託其代為辦理之甲○○
      走私槍械，再由庚○○在菲律賓搜購大量便宜槍械，除甲○○所需之五支手槍與一支衝鋒槍外，其餘走私之槍械均
      為準備讓檢警調機關查獲以便詐領高額檢舉獎金，丙○○
      、庚○○另與乙○○共同商議，由丙○○持用偽造乙○○
      護照親自帶戊○○出境菲律賓檢驗庚○○所搜購之槍械，
      並由庚○○安排貨櫃船班夾帶闖關事宜，然戊○○因當時
      毒癮發作，乃先行搭機返回高雄，而未參與實際運輸槍械
      行為，嗣由庚○○、丙○○等人走私運輸違禁槍械得逞。
      此時，丙○○為獲取高額檢舉獎金，乃於槍彈運至台灣後
      ，將上情告知承辦本案之檢警調人員，故該夾帶槍械之貨
      櫃通關後即一直在檢警調人員監控中，丙○○在檢警調監
      控下，乃於九十二年二月二十七日通知甲○○前來高雄市
      前鎮區○○路大樂量販店光華店二樓停車場取槍，並安排
      由戊○○交槍，再由治安機關於交槍之際當場逮捕甲○○
      及戊○○。被告甲○○、戊○○前揭犯行事證明確，應予
      依法論科。
四、查丙○○、庚○○等人運輸、走私前揭槍彈之行為，必然會
    有持有之行為，亦即運輸、走私之高度行為自包含低度之持
    有行為，被告甲○○要求丙○○提供槍械供其購買，本身雖
    無與之共同運輸、走私、販賣之犯意聯絡，惟就其購買之槍
    枝部分，丙○○確實已為被告甲○○買到五支手槍與一支衝
    鋒槍，該部分槍枝既為丙○○為甲○○所購，甲○○與丙○○就該合意部分即有共同持有關係。另關於被告戊○○部分
    ，依前揭所引丙○○、庚○○、乙○○於臺灣高雄地方法院
    檢察署92年度偵字第20979號、22469號、臺灣高等法院高雄
    分院檢察署91年度查字第39號、臺灣高雄地方法院93年度重
    訴字第28號案中所為之證詞，丙○○原有之意思係要被告戊○○擔任（除甲○○所購槍械以外）最後槍械持有人，最終
    目的係要設計被告戊○○經警查獲結案，並無與之共同運輸
    、走私槍械之犯意聯絡，被告戊○○與庚○○、乙○○並不
    認識，其與丙○○共赴菲律賓，原係幫助丙○○處理運輸槍
    械來台事宜，因其毒癮發作，即先行於九十一年二月四日回
    台，而未參與嗣後之購槍裝箱、保管、通關、領貨之運輸槍
    械構成要件之行為，直至槍械運回臺灣，始又應丙○○之託
    租車交槍予甲○○，堪認其係幫助丙○○運輸、走私違禁槍
    械，應成立丙○○等人運輸、走私槍械之幫助犯。至於被告
    戊○○交付槍枝予甲○○之行為，形式雖有持有甚至販賣之
    行為，然因在此之前丙○○等人走私運輸違禁槍械業已得逞
    ，丙○○為獲取高額檢舉獎金，乃早一步將槍彈運至台灣之
    事實向承辦本案之檢警調人員檢舉，故該夾帶槍械之貨櫃通
    關後即一直在檢警調人員監控中，此後丙○○等人已喪失對
    該批槍械之管領力，即未真正持有該批槍彈，當然包括被告
    戊○○在內，自無另論被告戊○○持有或販賣槍械罪之餘地
    ，附此說明。又查本件被告行為後，槍砲彈藥刀械管制條例
    於94年1月26日修正公布，並自公布日起第3日即自94年1月
    28日起施行，就被告甲○○共同持有制式手槍、制式衝鋒槍
    等槍砲及子彈犯行，及就被告戊○○幫助運輸制式手槍、制
    式自動步槍、單管式霰彈槍、制式衝鋒槍等槍砲及子彈等犯
    行，因槍砲彈藥刀械管制條例修正前後關於第7條第1項、第
    4項及第12條第1項、第4項之規定，其構成要件與法律效果
    均屬相同，對行為人罪刑之論科亦無二致，自應依刑法第2
    條第1項前段規定，分別適用裁判時即修正後同條例第7條第
    1項、第4項及第12條第1項、第4項規定處斷。
五、核被告甲○○與丙○○共同持有所購買之槍彈所為，係犯槍
    砲彈藥刀械管制條例第七條第四項之未經許可持有衝鋒槍、
    手槍罪；第十二條第四項未經許可持有子彈罪，檢察官起訴
    書雖未論及被告甲○○持有上開槍彈罪名，惟其犯罪事實欄
    已記載被告甲○○向丙○○訂購槍彈之事實，本院自得就被
    告甲○○與丙○○共同持有所購買之槍彈犯行適用法律，而
    依前揭法條論科。被告甲○○一行為分別觸犯持有衝鋒槍、
    手槍罪、持有子彈罪，係想像競合犯，應依刑法第五十五條
    之規定，從一重罪即未經許可持有衝鋒槍罪處斷。被告甲○○與丙○○有犯意聯絡及行為分擔，為共同正犯。另被告戊○○基於幫助之犯意，幫助丙○○等人自菲律賓私運經行政
    院公告管制進出口之制式手槍、制式自動步槍、單管式霰彈
    槍、制式衝鋒槍等槍砲及子彈進入我國境內之所為，係犯槍
    砲彈藥刀械管制條例第七條第一項之未經許可運輸衝鋒槍、
    自動步槍、單管式霰彈槍、手槍罪、第十二條第一項未經許
    可運輸子彈罪及懲治走私條例第二條第一項之私運管制物品
    進口罪之幫助犯；檢察官起訴書雖以被告戊○○係共同正犯
    而起訴，惟本院依前理由認係幫助犯，在不妨害被告戊○○
    有與丙○○等人自菲律賓私運經行政院公告管制進出口之制
    式手槍、制式自動步槍、單管式霰彈槍、制式衝鋒槍等槍砲
    及子彈進入我國境內事實之同一，爰變更檢察官所引應適用
    共同正犯之法條。被告戊○○幫助丙○○等人運輸槍彈前後
    ，幫助渠等非法持有槍彈之低度行為，應為幫助運輸之高度
    行為所吸收，不另論罪。被告戊○○以一幫助行為同時觸犯
    上開幫助未經許可運輸衝鋒槍、自動步槍、單管式霰彈槍、
    手槍罪、幫助運輸子彈罪及幫助私運管制物品進口罪，係想
    像競合犯，應依刑法第五十五條之規定，從一重罪即幫助未
    經許可運輸衝鋒槍罪處斷。被告戊○○幫助丙○○等人犯罪
    ，為從犯，應依刑法第三十條第二項之規定，依正犯之刑減
    輕之。
六、原審以被告二人罪證明確，論以被告甲○○未經許可，販賣
    衝鋒槍、手槍未遂罪，論以被告戊○○未經許可，持有衝鋒
    槍、自動步槍、單管式霰彈槍、手槍罪，固非無見，惟查：
    （一）本件係因丙○○、庚○○計劃自菲律賓走私便宜槍械
    進入臺灣地區，再以檢舉人之身分向警調機關檢舉，以便領
    取高額檢舉獎金，且為避免自己涉有刑責，並順利讓警調機
    關偵破走私槍械案，乃向熟悉之警調人員檢舉被告甲○○走
    私槍械，並由庚○○在菲律賓搜購大量便宜槍械，原審就此
    事實部分，並未清楚認定，尚有未足。（二）被告甲○○向
    丙○○購買槍彈，並無明確證據足以證明其有販賣牟利之犯
    行，原判決此部分之論證，亦非正確。（三）被告戊○○僅
    為丙○○所用而幫助其運輸、走私槍械，從未持有槍械，其
    於檢警調人員監控下交槍予甲○○，亦因客觀上欠缺管領力
    ，而不能認係持有狀態，原審未論以幫助運輸、走私槍械罪
    ，反論以未經許可持有槍械罪，亦難謂允當。被告二人上訴
    意旨否認犯罪，雖不足取，惟原判決認事用法既非全然正確
    而有前揭瑕疵可指，即屬無可維持，應由本院就被告甲○○
    、戊○○部分撤銷改判。爰審酌被告甲○○前曾因槍砲彈藥
    刀械管制條例案件，經台灣高雄地方法院判處有期徒刑十五
    年確定，甫於八十九年二月三日因縮刑假釋出獄，現仍在假
    釋期間，有前案紀錄表在卷可證，短時間內為購買槍械再犯
    本件持有槍砲、彈藥之重罪，顯見其毫無悔過之心，且嚴重
    危害社會治安，惡性匪淺，惟念其於購買槍械時即遭他人鎖
    定檢舉，並被設計經警查獲，損失五十萬元毫無所獲等情，
    乃量處如主文第二項所示之徒刑，及併科罰金新台幣貳拾萬
    元，罰金如易服勞役，以罰金總額與陸個月之日數比例折算
    ；另審酌被告戊○○於本件角色僅為丙○○之附庸，因貪圖
    重酬而幫助他人犯罪，最後仍難免被設計查獲，參與分量較
    輕，但運輸槍砲、彈藥仍嚴重危害社會治安，並參酌其犯罪
    之動機、目的、手段、所生損害、所得利益、其品行智識程
    度、生活狀況、犯罪後態度等一切情狀，處如主文第三項所
    示之刑，及併科罰金新台幣二十萬元，罰金如易服勞役，以
    罰金總額與陸個月之日數比例折算，以儆效尤。又扣案如附
    表所載之槍彈（含彈匣），係屬違禁物，依刑法第三十八條
    第一項第一款之規定宣告沒收；但其中所載七十六顆子彈因
    鑑定需要，已遭擊發測試，不再具殺傷力，所餘彈殼、彈頭
    等物，均非屬違禁物，亦非供犯罪所用，不在沒收之列。
七、不另為無罪之諭知部分：
（一）公訴意旨另以：甲○○曾因槍砲彈藥刀械管制條例案件，
      經法院判處有期徒刑十五年確定，甫假釋出獄，現仍在假
      釋期間，其出獄後因嗜賭而積欠外人大筆賭債，深知如自
      他國走私槍械來台販賣可獲取暴利，甲○○遂思自菲律賓
      走私槍械進口販賣圖利，自朋友處轉輾得知丙○○在菲律
      賓之朋友有獲得槍枝之管道，遂與張桂杰共同基於意圖販
      賣而購入槍枝、子彈及私運槍枝、子彈進口之犯意聯絡，
      其後丙○○遂向甲○○表示同意為其聯絡菲律賓方面之槍
      枝賣主，適戊○○因施用毒品開銷大而經濟困窘，其自丙○○處得知此訊息後，即基於與甲○○共同販賣槍、彈及
      將之私運進口之犯意聯絡，自告奮勇表示願意陪同丙○○
      共同前往菲律賓為甲○○購槍，丙○○遂攜帶甲○○所交
      付欲訂購槍械之定金新台幣（下同）六十萬元，夥同戊○○於九十一年一月二十九日共同前往菲律賓，接洽透過大
      陸友人安排之菲律賓方面之槍械賣主綽號「敏仔」者（其
      年籍、姓名不詳，以下僅稱「敏仔」），經丙○○傳達甲○○欲購買槍械之意思及其欲購買之款式、數量後，「敏
      仔」遂依甲○○之意思開始蒐購槍枝，先後共蒐購制式半
      自動手槍十七枝、制式轉輪手槍二枝、仿轉輪手槍二枝、
      制式自動步槍二枝、制式衝鋒槍一枝、制式單管式霰彈槍
      一枝，及各式具殺傷力之子彈一千三百八十九發，並於九
      十一年二月中旬蒐購完成。「敏仔」旋於其設立好地下通
      匯管道後，要求丙○○通知甲○○將購槍餘款透過該管道
      匯予「敏仔」，惟甲○○因有違反槍砲彈藥刀械管制條例
      之前科，身分較敏感，為避免被查緝單位追蹤其金融往來
      資料，遂取得張桂杰同意後，先後於九十一年一月三十一
      日及二月一日，以張桂杰之名義，經由華南銀行仁德分行
      、安泰銀行台南分行，各匯款二十五萬元至「敏仔」事先
      指定，由台北「金豐銀樓」以鄭輝南名義在彰化銀行大安
      分行設立，帳號：00000000000000號之帳
      戶，再由不知情之該銀樓將上述匯款轉匯至設於菲律賓之
      「金豐銀樓」供「敏仔」提領。惟因甲○○所匯之購槍餘
      款不足以支付購買上述槍枝及安排走私管道之費用，「敏
      仔」即透過丙○○要求甲○○再籌措資金，甲○○則因經
      濟因素無法再提供資金，遂透過丙○○與「敏仔」討價還
      價後，雙方同意於槍枝私運返台後，僅交付甲○○一枝Ｍ
      十六步槍、五枝手槍及六百發子彈，其餘槍枝及子彈則由
      「敏仔」扣留以抵充安排走私管道及運輸之費用，並由「
      敏仔」另透過管道賣與台灣之買主。雙方談妥費用及槍枝
      之分配後，「敏仔」即先派遣其手下年籍、姓名不詳綽號
      「黑仔」者（以下僅稱「黑仔」）返台接應，其後並運用
      其事先安排好之管道將該批槍械運輸回台。台灣方面則由
      「黑仔」與戊○○取得聯絡，交代其租用汽車作為運輸槍
      械之用，並允諾事成後給予三十萬元之酬勞，戊○○遂於
      同年二月二十六日透過其不知情之女友林慧玲向租車公司
      租用一部車號ＺＥ─七三四五之白色廂型車，並於翌日交
      予「黑仔」使用，再由「黑仔」聯絡丙○○帶同戊○○於
      同日下午五時許前往高雄市○○路大樂大賣場，由已在該
      處等候之「黑仔」交代如何處理該批槍械後「黑仔」即先
      行離去，丙○○則依「黑仔」之指示通知甲○○前來點收
      其所購買之六把槍械，甲○○接獲通知後遂偕同張桂杰駕
      車前往，於同日下午六時許抵達上述大賣場，並由戊○○
      帶領甲○○進入裝載槍械之前述廂型車點交槍彈時，為在
      現場埋伏之專案小組之警調人員，前往攔檢而當場查獲，
      並在該廂型車上查獲制式半自動手槍十七枝、制式轉輪手
      槍二枝、仿轉輪手槍二枝、制式自動步槍二枝、制式衝鋒
      槍一枝、制式單管式霰彈槍一枝，及具殺傷力之子彈一千
      三百八十九發。因認被告甲○○、戊○○所為，均係犯懲
      治走私條例第二條第一項私運管制物品進口罪嫌、槍砲彈
      藥刀械管制條例第七條第一項之未經許可販賣及運輸步槍
      、手槍罪嫌、第十二條第一項未經許可販賣及運輸子彈罪
      嫌。
（二）按犯罪事實應依證據認定之，無證據不得認定犯罪事實；
      不能證明被告犯罪者，應諭知無罪之判決，刑事訴訟法第
      一百五十四條第二項、第三百零一條第一項分別定有明文
      。而認定不利於被告之事實，須依積極證據，苟積極證據
      不足為不利於被告事實之認定時，即應為有利於被告之認
      定，更不必有何有利之證據。此有最高法院五十二年台上
      字第一三００號判例可資參照。
（三）檢察官認被告二人犯有前揭販賣、運輸及走私槍彈罪嫌，
      就被告甲○○部分係以：另案被告丙○○於本案調查員訊
      問及檢察官偵訊中所供情節，核與同案被告戊○○於九十
      一年二月二十八日之偵訊中所供述：被告甲○○係幕後金
      主，出錢給丙○○去菲律賓買槍的等語之情節相符。另證
      人即同案被告戊○○之女友於九十一年三月二十五日之調
      查員訊問中，經詢以：「你是否知道戊○○曾經前往菲律
      賓？目的何在？」時，答以：「戊○○是自菲律賓返國後
      ，才告訴我渠奉王董（指被告甲○○）之指示前往菲律賓
      接洽某生意，並表示事成之後王董會給他一筆錢做生意，
      至於接洽何事他並無告訴我。」等語，足見同案被告戊○○及另案被告丙○○所以赴菲律賓接洽槍枝買賣事宜，確
      係因被告甲○○欲購槍而要求渠等前往之故。而被告甲○○先後於九十一年一月三十一日及二月一日，以張桂杰之
      名義，經由華南銀行仁德分行、安泰銀行台南分行，各匯
      款二十五萬元至台北「金豐銀樓」以鄭輝南名義在彰化銀
      行大安分行設立，帳號：00000000000000
      號之帳戶之事實，亦有該二筆匯款之上述二銀行之匯款申
      請書（或委託書）影本在卷可查，又上述二十五枝槍枝及
      一千三百八十九發子彈，經送請內政部警政署刑事警察局
      鑑定結果，認均具殺傷力係屬槍砲彈藥刀械管制條例所管
      制之槍彈之事實，亦有該局九十一年三月十三日刑鑑字第
      ０九一００四四二一一號函在卷可查，被告甲○○所辯購
      買槍枝者係另有「志遠」其人，無非係因其有匯款五十萬
      元（購買槍枝）之事實，業經警調單位查獲，無從狡辯，
      為脫免販賣或運輸槍枝之重罪，所為脫卸之詞，委無足採
      等情，為其主要論據。就被告戊○○部分係以：另案被告
      丙○○於九十一年五月十四日之偵訊中供稱：被告戊○○
      知悉渠等赴菲律賓係要為被告甲○○購槍之情事，且在菲
      律賓蒐購得之槍枝，均交由被告戊○○包裝、看管等語，
      參諸被告戊○○於被查獲當日之九十一年二月二十八日之
      初訊中，亦自承本件槍彈走私案，被告甲○○係幕後金主
      ，出錢給丙○○去菲律賓購買槍枝等語，是苟被告戊○○
      如其所言始終均不知有被告甲○○有走私或購買槍枝之情
      事，於當日偵訊中，其根本無機會與其他被告接觸，何以
      知此內幕？另其於九十一年四月二十四日之調查員訊問中
      ，亦自承其自律賓返國後，即已得知被告甲○○欲自菲律
      賓走私槍械來台之事實，嗣後所辯即前後不一，互相矛盾
      自以丙○○前揭證詞為真，堪信被告戊○○對於私運槍枝
      來台一事，不僅知情，且有實際參與犯罪之行為等情，為
      其主要論據。
（四）經查公訴人提出被告甲○○以張桂杰名義之匯款五十萬元
      之單據，及內政部警政署刑事警察局之鑑定書，僅能證明
      被告甲○○有為購買槍彈而匯款，且所購槍彈均具殺傷力
      ，係屬槍砲彈藥刀械管制條例所管制之槍彈等事實，就該
      扣案槍彈是否為被告甲○○、戊○○共同私運來台販賣，
      仍乏直接之證明。又公訴人所引被告戊○○及其女友所供
      甲○○係本案幕後金主，出錢給丙○○至菲律賓買槍之證
      詞，均係聽聞自丙○○，業據彼等於同一筆錄中供明，而
      丙○○係本案之檢舉人，為達其檢舉甲○○以順利領取高
      額獎金之目的，自需營造被告甲○○係幕後金主之氛圍，
      以被告戊○○案發之前並不認識被告甲○○，被告戊○○
      有何動機為其赴菲律賓選購槍械，丙○○從未合理說明，
      是其本人於案發時向他人所述關於甲○○係金主部分及案
      發後向本案偵查機關所為供述關於甲○○、戊○○共同販
      賣槍械各節，未必與事實相符。事實上，本案於公訴人起
      訴後，經查明公訴人起訴書所指之綽號「李仔」、「黑仔
      」、「敏仔」等人真實姓名係庚○○、乙○○、丁○○，
      及丙○○即為本案領取獎金之檢舉人後，據丙○○、庚○○、乙○○於臺灣高雄地方法院檢察署92年度偵字第2097
      9號、22469號、臺灣高等法院高雄分院檢察署91年度查字
      第39號、臺灣高雄地方法院93年度重訴字第28號案中坦承
      共謀共同走私槍械來台，丙○○並坦承其以化名「天祥」
      者向警調機關檢舉甲○○走私槍械販賣案，計劃被警查獲
      者，以甲○○為主，戊○○為輔，除甲○○所需之五支手
      槍與一支衝鋒槍外，其餘因其檢舉讓檢警調機關查獲槍械
      ，共領得一百二十餘萬元之檢舉獎金等情，乙○○並坦承
      其與丙○○、庚○○共同夾帶槍枝進口，讓警方查獲，以
      領取檢舉獎金，甲○○、戊○○是計劃中被警方查獲者等
      情，均已如前述，並參以臺灣高雄地方法院93年度重訴字
      第28號案中關於「明皋交通企業有限公司」九十一年二月
      二十七日之工作紀錄簿影本、財政部高雄關稅局依臺灣高
      等法院高雄分院檢察署九十二年十一月十一日高分檢聰玄
      二字第三六二五號於九十二年十一月十八日函覆該局高普
      政字第○九二○二○○四三○號函附ＴＴＮＵ00000
      00號貨櫃之財政部高雄關稅局「進口實貨櫃核准出站清
      單」及ＴＴＮＵ0000000號貨櫃之陽明海運股份有
      限公司「貨櫃運送單」、九十一年二月二十五日之報關委
      託書、丙○○於九十一年十二月十二日將甲○○一案之檢
      舉獎金中之五十萬元存入配偶阮淑芬郵政帳戶00000
      000000000帳號之存簿影本、庚○○、戊○○、
      丙○○（使用假名乙○○）之出入境紀錄、戊○○之護照
      申請書、丙○○（使用假名乙○○）之簽證申請書等書證
      資料顯示，已足證明丙○○、庚○○及被告戊○○為走私
      槍械來台而往返台、菲兩地情形，及庚○○如何為丙○○
      夾帶槍械闖關，暨丙○○嗣後自己走私槍枝自己領取檢舉
      獎金之事實。則被告甲○○、戊○○既係丙○○為自己走
      私槍枝自己領取檢舉獎金之被設計人，與之即無共同走私
      、運輸及販賣槍械之犯意聯絡，尤以被告甲○○、戊○○
      於被查獲前互不相識，如何有犯意聯絡或行為分擔，檢察
      官所引用丙○○於本案調查員訊問及檢察官偵訊中所證筆
      錄，及丙○○於九十一年五月十四日之偵訊中供稱：被告
      戊○○知悉渠等赴菲律賓係要為被告甲○○購槍之情事，
      且在菲律賓蒐購得之槍枝，均交由被告戊○○包裝、看管
      等語，均係為配合其向檢警調機關檢舉設計情節所為，自
      不足採信。至於檢察官以被告甲○○所辯購買槍枝者係另
      有「志遠」其人，無非係因其有匯款五十萬元（購買槍枝
      ）之事實，業經警調單位查獲，無從狡辯，為脫免販賣或
      運輸槍枝之重罪，所為脫卸之詞云云，本為推測之詞，況
      被告甲○○購買槍枝本屬非法，並無據實以告或自證無罪
      之義務，故難以其所言不實即反證其犯罪。另檢察官於本
      院審理時提出證據指出依據甲○○持用之0000000000、00
      00000000號行動電話及甲○○女友劉晏玲持用之00-00000
      00號電話通訊監察內容顯示，被告甲○○多次提及要持假
      護照赴菲律賓或其友人到大陸之事，並有在電話中報明槍
      枝價格之事，惟檢察官所提出之電話通訊內容均屬片斷，
      且多屬臆測，與本案欠缺直接之關連性，復未據檢察官提
      出監聽內容譯文進一步說明，自難依檢察官不明之舉證而
      科以被告二人共犯犯懲治走私條例第二條第一項私運管制
      物品進口罪嫌、槍砲彈藥刀械管制條例第七條第一項之未
      經許可販賣及運輸步槍、手槍罪嫌、第十二條第一項未經
      許可販賣及運輸子彈罪，原應就此部分為被告甲○○、戊○○無罪之認定；但因本院認定運輸、走私、販賣槍彈之
      行為，必然會有持有之行為，亦即運輸、走私、販賣之高
      度行為自包含低度之持有行為，被告甲○○要求丙○○提
      供槍械供其購買，既經本院認定其與丙○○有共同持有關
      係，而依未經許可持有衝鋒槍罪科刑，與之有吸收關係之
      此一被訴販賣部分基於審判不可分原則，即不另為無罪之
      諭知。另關於被告戊○○部分，本院依前理由認係幫助犯
      ，在不妨害事實同一之範圍內，已變更檢察官所引應適用
      共同正犯之法條，則被告戊○○被訴共同販賣之正犯部分
      ，亦不另為處理，僅附此敘明。
據上論斷，應依刑事訴訟法第三百六十九條條第一項前段、第三
百六十四條、第二百九十九條第一項前段、第三百條，懲治走私
條例第二條第一項，槍砲彈藥刀械管制條例第七條第一項、第四
項、第十二條第一項、第四項，刑法第十一條前段、第二十八條
、第五十五條、第三十條、第三十八條第一項第一款、第四十二
條第三項，罰金罰鍰提高標準條例第二條，判決如主文。
本件經檢察官邱克斌到庭執行職務。
中　　華　　民　　國　　94　　年　　6 　　月　　13　　日
                  刑事第二庭    審判長法　官　葉居正
　　　　                              法　官　陳珍如
　　                                  法　官　蔡美美
以上正本證明與原本無異。
如不服本判決，應於收受本判決後十日內向本院提出上訴書狀。
其未敘述上訴理由者並得於提起上訴後十日內向本院補提理由書
狀（均須按他造當事人之人數附繕本）「切勿逕送上級法院」。
　　　　　　　　　　　　　　　　　　　書記官　董挹棻
中　　華　　民　　國　　94　　年　　6 　　月　　20　　日
附錄法條：
懲治走私條例第2條第1項：
私運管制物品進口、出口逾公告數額者，處 7 年以下有期徒刑，
得併科新臺幣 3 百萬元以下罰金。
槍砲彈藥刀械管制條例第7條第1項、第4項：
未經許可，製造、販賣或運輸火砲、肩射武器、機關槍、衝鋒槍
、卡柄槍、自動步槍、普通步槍、馬槍、手槍或各類砲彈、炸彈
、爆裂物者，處死刑、無期徒刑或7年以上有期徒刑；處徒刑者
，併科新台幣3千萬元以下罰金。
未經許可，轉讓、出租或出借前項所列槍砲、彈藥者，處無期徒
刑或 5 年以上有期徒刑，併科新台幣 1 千萬元以下罰金。
意圖供自己或他人犯罪之用，而犯前二項之罪者，處死刑或無期
徒刑；處徒刑者，併科新台幣 5 千萬元以下罰金。
未經許可，持有、寄藏或意圖販賣而陳列第 1 項所列槍砲、彈藥
者，處 5 年以上有期徒刑，併科新台幣 1 千萬元以下罰金。
第 1 項至第 3 項之未遂犯罰之。
槍砲彈藥刀械管制條例第12條第1項、第4項：
未經許可，製造、販賣或運輸子彈者，處 1 年以上 7 年以下有
期徒刑，併科新台幣 500 萬元以下罰金。
未經許可，轉讓、出租或出借子彈者，處 6 月以上 5 年以下有
期徒刑，併科新台幣 300 萬元以下罰金。
意圖供自己或他人犯罪之用，而犯前二項之罪者，處 3 年以上
10 年以下有期徒刑，併科新台幣 700 萬元以下罰金。
未經許可，持有、寄藏或意圖販賣而陳列子彈者，處 5 年以下有
期徒刑，併科新台幣 300 萬元以下罰金。
第 1 項至第 3 項之未遂犯罰之。
附表：內政部警政署刑事警察局九十一年三月十三日刑鑑字第０
      九一００四四二一一號函關於本件扣案槍彈鑑定結果如下
      所示：
      (一)槍械貳拾伍枝鑑驗如下：
      1.壹枝，黏貼獲案槍枝管制編號0000000000條
        碼乙紙：認係義大利TANFOGLIO廠COMBAT型口徑9mm制
        式半自動手槍。認具殺傷力。
      2.壹枝，黏貼獲案槍枝管制編號0000000000條
        碼乙紙：認係匈牙利FEG廠口徑9mm制式半自動手槍。
        認具殺傷力。
      3.壹枝（含彈匣貳個），黏貼獲案槍枝管制編號0000
        000000條碼乙紙：認係匈牙利FEG廠AP型口徑
        0.380吋制式半自動手槍。認具殺傷力。
      4.壹枝，黏貼獲案槍枝管制編號0000000000條
        碼乙紙：認係西班牙LLAMA廠MAX-I型口徑0.45吋制式
        半自動手槍。認具殺傷力。
      5.壹枝，黏貼獲案槍枝管制編號0000000000條
        碼乙紙：認係西班牙LLAMA廠MAX-I型口徑0.45吋制式
        半自動手槍。認具殺傷力。
      6.壹枝，黏貼獲案槍枝管制編號0000000000條
        碼乙紙：認係比利時FN廠BROWING HIGH POWER型口徑
        9mm制式半自動手槍。認具殺傷力。
      7.壹枝（不含彈匣），黏貼獲案槍枝管制編號00000
        00000條碼乙紙：認係義大利BERETTA廠92DS型
        口徑9mm制式半自動手槍。認具殺傷力。
      8.壹枝（含彈匣貳個），黏貼獲案槍枝管制編號0000
        000000條碼乙紙：認係匈牙利FEG廠口徑9mm制
        式半自動手槍。認具殺傷力。
      9.壹枝（含彈匣參個），黏貼獲案槍枝管制編號0000
        000000條碼乙紙：認係美國COLT廠1911型口徑
        0.45吋制式半自動手槍。認具殺傷力。
      10.壹枝，黏貼獲案槍枝管制編號0000000000條
        碼乙紙：認係西班牙LLAMA廠MAX-I型口徑9mm制式半
        自動手槍。認具殺傷力。
      11.壹枝（不含彈匣），黏貼獲案槍枝管制編號00000
        00000條碼乙紙：認係義大利BERETTA廠92DS型
        口徑9mm制式半自動手槍。認具殺傷力。
      12.壹枝（含彈匣參個），黏貼獲案槍枝管制編號0000
        000000條碼乙紙：認係匈牙利FEG廠口徑9mm制
        式半自動手槍。認具殺傷力。
      13.壹枝，黏貼獲案槍枝管制編號0000000000條
        碼乙紙：認係西班牙STAR廠30PK型口徑9mm制式半自
        動手槍。認具殺傷力。
      14.壹枝，黏貼獲案槍枝管制編號0000000000條
        碼乙紙：認係義大利TANFOGLIO廠COMBAT型口徑9mm制
        式半自動手槍。認具殺傷力。
      15.壹枝，黏貼獲案槍枝管制編號0000000000條
        碼乙紙：認係口徑0.22吋制式轉輪手槍。認具殺傷
        力。
      16.壹枝，黏貼獲案槍枝管制編號0000000000條
        碼乙紙：認係美國SMITH&WESSON廠10-10型口徑0.38
        吋制式轉輪手槍。認具殺傷力。
      17.壹枝，黏貼獲案槍枝管制編號0000000000條
        碼乙紙：認係仿南非ARMSCOR廠202型口徑0.38吋轉輪
        手槍製造之仿造槍。認具殺傷力。
      18.壹枝，黏貼獲案槍枝管制編號0000000000條
        碼乙紙：認係仿南非ARMSCOR廠202型口徑0.38吋轉輪
        手槍製造之仿造槍。認具殺傷力。
      19.壹枝（不含彈匣），黏貼獲案槍枝管制編號00000
        00000條碼乙紙：認係義大利BERETTA廠92F型口
        徑9mm制式半自動手槍。認具殺傷力。
      20.壹枝，黏貼獲案槍枝管制編號0000000000條
        碼乙紙：認係埃及製HELWAN型口徑9mm制式半自動手
        槍。認具殺傷力。
      壹枝（含彈匣貳個），黏貼獲案槍枝管制編號0000
        000000條碼乙紙：認係韓國DAEWOO廠DP51型口
        徑9mm制式半自動手槍。認具殺傷力。
      壹枝（含彈匣貳個），黏貼獲案槍枝管制編號0000
        000000條碼乙紙：認係以色列IMI廠UZI A型口
        徑9mm制式衝鋒槍。認具殺傷力。
      壹枝（不含彈匣），黏貼獲案槍枝管制編號00000
        00000條碼乙紙：認係美國COLT廠M16型口徑
        5.56mm制式自動步槍。認具殺傷力。
      壹枝，黏貼獲案槍枝管制編號0000000000條
        碼乙紙：認係美國COLT廠AR-15 SPI型口徑.0223 吋
        制式自動步槍。認具殺傷力。
      壹枝，黏貼獲案槍枝管制編號0000000000條
        碼乙紙：認係美國MOSSBERG廠590型12 GAUGE制式單
        管霰彈槍。認具殺傷力。
      (二)子彈壹仟參佰捌拾玖顆鑑驗如下：
      1.柒佰貳拾參顆（試射肆拾參顆），認均係口徑9mm制式
        半自動手槍彈，認均具殺傷力。
      2.貳佰捌拾捌顆（試射玖顆），認均係口徑0.45吋制式半
        自動手槍彈，認均具殺傷力。
      3.柒拾顆（試射參顆），認均係12 GAUGE制式霰彈，認均
        具殺傷力。
      4.肆拾顆（試射陸顆），認均係口徑5.56mm制式步槍彈，
        認均具殺傷力。
      5.壹佰肆拾捌顆（試射參顆），認均係口徑0.22吋制式子
        彈，認均具殺傷力。
      6.壹佰顆（試射玖顆），認均係口徑0.38吋制式轉輪槍彈
        ，認均具殺傷力。
      7.貳拾顆（試射參顆），認均係口徑0.380吋制式半自動
        手槍彈，認均具殺傷力。
